<?xml version='1.0' encoding='utf-8'?>
<verb default="lámhchniotáil" disambig="">
  <verbalNoun default="lámhchniotáil" />
  <verbalAdjective default="lámhchniotáilte" />
  <tenseForm default="lámhchniotáil" tense="Past" dependency="Indep" person="Base" />
  <tenseForm default="lámhchniotálamar" tense="Past" dependency="Indep" person="Pl1" />
  <tenseForm default="lámhchniotáladar" tense="Past" dependency="Indep" person="Pl3" />
  <tenseForm default="lámhchniotáladh" tense="Past" dependency="Indep" person="Auto" />
  <tenseForm default="lámhchniotáil" tense="Past" dependency="Dep" person="Base" />
  <tenseForm default="lámhchniotálamar" tense="Past" dependency="Dep" person="Pl1" />
  <tenseForm default="lámhchniotáladar" tense="Past" dependency="Dep" person="Pl3" />
  <tenseForm default="lámhchniotáladh" tense="Past" dependency="Dep" person="Auto" />
  <tenseForm default="lámhchniotáladh" tense="PastCont" dependency="Indep" person="Base" />
  <tenseForm default="lámhchniotálainn" tense="PastCont" dependency="Indep" person="Sg1" />
  <tenseForm default="lámhchniotáilteá" tense="PastCont" dependency="Indep" person="Sg2" />
  <tenseForm default="lámhchniotálaimis" tense="PastCont" dependency="Indep" person="Pl1" />
  <tenseForm default="lámhchniotálaidís" tense="PastCont" dependency="Indep" person="Pl3" />
  <tenseForm default="lámhchniotáiltí" tense="PastCont" dependency="Indep" person="Auto" />
  <tenseForm default="lámhchniotáladh" tense="PastCont" dependency="Dep" person="Base" />
  <tenseForm default="lámhchniotálainn" tense="PastCont" dependency="Dep" person="Sg1" />
  <tenseForm default="lámhchniotáilteá" tense="PastCont" dependency="Dep" person="Sg2" />
  <tenseForm default="lámhchniotálaimis" tense="PastCont" dependency="Dep" person="Pl1" />
  <tenseForm default="lámhchniotálaidís" tense="PastCont" dependency="Dep" person="Pl3" />
  <tenseForm default="lámhchniotáiltí" tense="PastCont" dependency="Dep" person="Auto" />
  <tenseForm default="lámhchniotálann" tense="PresCont" dependency="Indep" person="Base" />
  <tenseForm default="lámhchniotálaim" tense="PresCont" dependency="Indep" person="Sg1" />
  <tenseForm default="lámhchniotálaimid" tense="PresCont" dependency="Indep" person="Pl1" />
  <tenseForm default="lámhchniotáiltear" tense="PresCont" dependency="Indep" person="Auto" />
  <tenseForm default="lámhchniotálann" tense="PresCont" dependency="Dep" person="Base" />
  <tenseForm default="lámhchniotálaim" tense="PresCont" dependency="Dep" person="Sg1" />
  <tenseForm default="lámhchniotálaimid" tense="PresCont" dependency="Dep" person="Pl1" />
  <tenseForm default="lámhchniotáiltear" tense="PresCont" dependency="Dep" person="Auto" />
  <tenseForm default="lámhchniotálfaidh" tense="Fut" dependency="Indep" person="Base" />
  <tenseForm default="lámhchniotálfaimid" tense="Fut" dependency="Indep" person="Pl1" />
  <tenseForm default="lámhchniotálfar" tense="Fut" dependency="Indep" person="Auto" />
  <tenseForm default="lámhchniotálfaidh" tense="Fut" dependency="Dep" person="Base" />
  <tenseForm default="lámhchniotálfaimid" tense="Fut" dependency="Dep" person="Pl1" />
  <tenseForm default="lámhchniotálfar" tense="Fut" dependency="Dep" person="Auto" />
  <tenseForm default="lámhchniotálfadh" tense="Cond" dependency="Indep" person="Base" />
  <tenseForm default="lámhchniotálfainn" tense="Cond" dependency="Indep" person="Sg1" />
  <tenseForm default="lámhchniotálfá" tense="Cond" dependency="Indep" person="Sg2" />
  <tenseForm default="lámhchniotálfaimis" tense="Cond" dependency="Indep" person="Pl1" />
  <tenseForm default="lámhchniotálfaidís" tense="Cond" dependency="Indep" person="Pl3" />
  <tenseForm default="lámhchniotálfaí" tense="Cond" dependency="Indep" person="Auto" />
  <tenseForm default="lámhchniotálfadh" tense="Cond" dependency="Dep" person="Base" />
  <tenseForm default="lámhchniotálfainn" tense="Cond" dependency="Dep" person="Sg1" />
  <tenseForm default="lámhchniotálfá" tense="Cond" dependency="Dep" person="Sg2" />
  <tenseForm default="lámhchniotálfaimis" tense="Cond" dependency="Dep" person="Pl1" />
  <tenseForm default="lámhchniotálfaidís" tense="Cond" dependency="Dep" person="Pl3" />
  <tenseForm default="lámhchniotálfaí" tense="Cond" dependency="Dep" person="Auto" />
  <moodForm default="lámhchniotáladh" mood="Imper" person="Base" />
  <moodForm default="lámhchniotálaim" mood="Imper" person="Sg1" />
  <moodForm default="lámhchniotáil" mood="Imper" person="Sg2" />
  <moodForm default="lámhchniotálaimis" mood="Imper" person="Pl1" />
  <moodForm default="lámhchniotálaigí" mood="Imper" person="Pl2" />
  <moodForm default="lámhchniotálaidís" mood="Imper" person="Pl3" />
  <moodForm default="lámhchniotáiltear" mood="Imper" person="Auto" />
  <moodForm default="lámhchniotála" mood="Subj" person="Base" />
  <moodForm default="lámhchniotálaimid" mood="Subj" person="Pl1" />
  <moodForm default="lámhchniotáiltear" mood="Subj" person="Auto" />
</verb>
